臺灣士林地方法院刑事判決　　　　九十三年度易字第五四二號
　　公　訴　人　臺灣士林地方法院檢察署檢察官
　　被　　　告　乙○○
右列被告因贓物案件，經檢察官聲請以簡易判決處刑（九十三年
度偵緝字第二八０號）及移送併案審理（台灣基隆地方法院九十
三年度偵字第二一四八號、二０一八號、第二０二０號），本院
士林簡易庭認不宜逕以簡易判決處刑（九十三年度士簡字第六五
四號），簽移本院普通庭改依通常訴訟程序審理，被告於準備程
序期日就被訴事實為認罪之答辯，經合議庭裁定改由受命法官獨
任以簡式審判程序進行審理後，判決如左：
    主  文
乙○○連續收受贓物，累犯，處有期徒刑捌月。
    事  實
一、乙○○前有殺人、竊盜、贓物、恐嚇取財等前科，又於民國
    八十九年間因竊盜案，經台灣板橋地方法院以九十年度易字
    第二一九八號判決，判處有期徒刑八月，甫於九十一年四月
    二十六日執行完畢翌日出監，詎仍不知悔改，基於收受贓物
    之概括犯意，連續為下列犯行：（一）明知車號ＧＦＮ─三
    一三號機車（聲請簡易判決處刑書誤載為ＣＦＮ─三一三號
    ，應予更正）係屬來路不明之贓車，仍於九十二年九月二十
    五日晚間九時四十分許，在台北縣汐止市○○路○段與茄安
    路口之東亞貨櫃場前，自姓名年籍不詳，綽號「阿德」之成
    年男子收受該機車及可供開啟該車之鑰匙二把，供己騎乘使
    用。嗣乙○○騎乘該機車欲至臺北縣汐止市訪友，於同日二
    十三時五十分許，行經台北縣汐止市○○路○段，為警於中
    國貨櫃前執行酒測攔檢勤務查獲，並扣得鑰匙二把；（二）
    明知車號ＮＱ九—七七九重型機車係來路不明之贓車，仍於
    九十二年十月二十日晚間七時許，在基隆市暖暖區八堵火車
    站旁之二二八公園停車場，自姓名年籍不詳，綽號「飛龍」
    之成年男子收受該機車供己騎乘使用。嗣於同日乙○○酒後
    騎乘該機車行經基隆市○○路二十二號前，經警舉發酒後駕
    車之違規，並將該車移置基隆市○○區○○街台肥停車場保
    管，嗣九十二年十月二十二日車號ＮＱ九—七七九機車車主
    甲○○委許賢輝報案後，迄九十三年二月十九日始查悉前情
    。
二、案經臺北縣政府警察局汐止分局報告台灣士林地方法院檢察
    署檢察官偵查後，聲請以簡易判決處刑，及台灣基隆地方法
    院檢察署檢察官移送併案審理，經合議庭裁定改由受命法官
    獨任進行簡式審判程序。
    理  由
一、訊據被告乙○○坦承右揭犯行不諱，核與被害人盧滿（九十
    二年九月二十六日警詢筆錄，台灣士林地方法院檢察署九十
    二年度偵字九四九九號卷【以下簡稱：九四九九號卷】第九
    頁、第十頁參照）、許賢輝（九十二年十月二十二日警詢筆
    錄，附台灣基隆地方法院檢察署九十三年度偵字第二０二０
    號卷【以下簡稱：二０二０號卷，未編頁碼】）、甲○○（
    九十三年二月十九日警詢筆錄，附二０二０號卷）指訴情節
    相符，且有車輛竊盜、失竊資料個別報表查詢車輛認可資料
    二紙（九四九九號卷第十四頁參照、二０二０號卷分別參照
    ）贓物認領保管單據二紙（九四九九號卷第十五頁、二０二
    ０號卷參照）、舉發通知單二紙（九四九九號卷第十八頁、
    二０二０號卷參照）、基隆市警察局執行交通違規移置保管
    車輛通知單、基隆市警察局車輛協尋電腦輸入單各一紙（均
    二０二０號卷參照）在卷可資佐證，本件事證明確，被告犯
    行堪予認定，應依法論科。
二、核被告所為係犯刑法第三百四十九條第一項之收受贓物罪。
    又被告先後兩次收受贓物犯行，時間緊接，所犯係構成要件
    相同之罪名，顯係基於概括犯意而為之，應依連續犯以一罪
    論處，並加重其刑。再被告於九十年間因竊盜罪，經台灣板
    橋地方法院於以九十年度易字第二一九八號判決，判處有期
    徒刑八月確定，甫於九十一年四月二十六日執行完畢，有台
    灣高等法院被告全國前案紀錄表一紙在卷足稽，被告受有期
    徒刑執行完畢五年以內，再犯本件有期徒刑以上之本罪，構
    成累犯，應依刑法第四十七條之規定，遞予加重其刑。又前
    揭事實欄一（二）所載被告收受贓物犯行，雖未據檢察官於
    聲請簡易判決處刑書敘及，惟既與事實欄一（一）部分犯行
    有連續犯之裁判上一罪關係，自為原聲請簡易判決處刑（與
    起訴有同一效力）之效力所及，本院自得併予審究。爰審酌
    被告前有殺人、竊盜、贓物、恐嚇取財等犯罪之前科紀錄，
    素行不佳，貪圖一時之便，明知車號ＧＦＮ─三一三號機車
    、車號ＮＱ九—七七九號機車均係來路不明之贓車，竟仍貪
    一時之便利予以收受，致被害人盧滿、甲○○追尋失物不便
    ，其犯罪之惡性非輕，惟事後被害人盧滿、甲○○均已領回
    前開失竊之物，被告乙○○且於犯罪後業於本院審理中坦承
    犯行不諱，態度尚稱良好等一切情狀，量處如主文所示之刑
    以資儆懲。再扣案鑰匙二把（九十二年度保字第三九九三號
    ，九四九九號卷第四二頁參照）均係綽號「阿德」年籍姓名
    不詳之成年男子連同車號ＧＦＮ─三一三號機車一併交付予
    被告乙○○收受，均係開啟該部機車之鑰匙，業據被告於本
    院審理時供承明確（本院九十三年十一月二日審判筆錄參照
    ），堪認係「阿德」交付之物；而被害人盧滿並未指述扣案
    鑰匙係伊所有，且未連同車號ＧＦＮ─三一三號機車一併領
    回，亦有贓物認領保管單一紙存卷可按，又無其他證據可證
    該扣案鑰匙係被告所有之物，爰不併予宣告沒收，附此敘明
    。
三、台灣基隆地方法院檢察署移送併辦意旨另略以：（一）乙○
    ○明知年籍不詳之男子「林明吉」所先後交付之車號ＫＧＥ
    —七二六號重型機車係來路不明之贓車，竟仍基於收受贓物
    之犯意，於九十三年五月五日上午八時許，在基隆市暖暖區
    八堵火車站旁之二二八公園內，向「林明吉」收受後供己騎
    乘使用，嗣於九十三年五月五日當場為警查獲（九十三年度
    偵字第二０一八號併辦意旨參照）；（二）乙○○明知一不
    詳姓名之人所交予其使用之車號ＩＴＮ—一０八號重型機車
    ，係屬來路不明之贓物，竟仍於不詳時間收受之，嗣其於民
    國九十三年五月三十一日凌晨零時五十五分許，騎乘上開機
    車前往基隆市八堵火車站旁二二八公園機車停車場時，經在
    旁埋伏之警員發覺有異，進而查詢結果，得知上開機車係屬
    章寧靜所有已遭他人竊取之贓物，隨即當場逮捕乙○○，並
    扣得上開機車一輛（九十三年度偵字第二一四八號併辦意旨
    參照）。併辦意旨均認上開犯罪事實與被告前揭經本院論罪
    科刑之收受贓物犯行具連續犯之裁判上一罪關係。惟查，被
    告於本院審理時自承，從九十二年九月間至九十三年五月間
    止，並非基於概括犯意收受贓車，係因欠缺交通工具，才臨
    時收受贓車騎用（九十三年十一月二日審判筆錄第八頁參照
    ），被告且就併辦意旨所指其收受車號ＩＴＮ—一０八號贓
    車部分犯罪事實堅決否認犯行，再對照被告乙○○前揭收受
    車號ＧＦＮ—三一三號、ＮＱ九—七七九號贓車犯行之時間
    ，分別係在九十二年九月二十五日、九十二年十月二十日，
    而本件併辦意旨所指被告乙○○之收受車號ＫＧＥ—七二六
    、ＩＴＮ—一０八號贓車之時間，則分別在九十三年五月五
    日、九十三年五月三十一日，則併辦意旨所指之犯行，其犯
    罪時間與前揭論罪科刑之收受贓物犯行之間，已間隔六個月
    以上，時間尚非緊接；況查，被告九十年間竊盜案件，經台
    灣基隆地方法院於九十一年八月二十六日九十一年度基簡字
    第五七一號判處有期徒刑三月確定，又因贓物案件，又經台
    灣基隆地方法院於九十二年六月二十三日以九十一年度基簡
    字第九三一號判處有期徒刑三月確定，嗣並於九十二年七月
    十一日以九十二年聲字第三七０號定應執行刑有期徒刑五月
    ，其中贓物案件先行確定，並先於九十一年十一月四日入監
    執行，嗣九十二年二月三日出監（嗣因另與後開竊盜部分另
    定應執行刑，不能認已執行完畢，最高法院著有八十七年度
    台上字第四０九九號判決意旨可資參照）；竊盜部分經與前
    揭贓物部分定執行刑後，自九十三年一月十八日始入監執行
    ，嗣於九十三年三月十七日執行完畢並於翌日出監，均有台
    灣高等法院被告全國前案紀錄表在卷可參，併辦意旨所指被
    告收受車號ＫＧＥ—七二六、ＩＴＮ—一０八號贓車之時間
    ，恰均在被告九十三年三月十八日出監以後所犯；而前揭被
    告經論罪科刑部分之二次收受贓物犯行，則均係在被告九十
    三年一月十八日入監執行以前所為，益徵被告確係另行起意
    始犯併辦意旨所指犯行，併辦意旨所指之被告犯行與前揭經
    本院論罪科刑部分確無連續犯裁判上一罪之關係，均非原聲
    請簡易判決處刑（與起訴有同一效力）之效力所及，本院尚
    難併予審理，均應退由檢察官另行偵查，附此敘明。
據上論斷，應依刑事訴訟法第四百五十二條、第二百七十三之一
第一項、第二百九十九條第一項前段，刑法第五十六條、第三百
四十九條第一項、第四十七條，罰金罰鍰提高標準條例第一條前
段，判決如主文。
本案經檢察官王巧玲到庭執行職務。
中　　華　　民　　國　　93　　年　　11　　月　　16　　日
            臺灣士林地方法院刑事第五庭法  官  許  辰  舟
以上正本證明與原本無異。
如不服本判決，應於判決送達後十日內，向本院提出上訴狀。
                                      書記官  蘇  彥  宇
中　　華　　民　　國　　93　　年　　11　　月　　16　　日
附錄本案論罪科刑之法條：
中華民國刑法第三百四十九條
收受贓物者，處三年以下有期徒刑、拘役或五百元以下罰金。
搬運、寄藏、故買贓物或為牙保者，處五年以下有期徒刑、拘役
或科或併科一千元以下罰金。
